臺灣高等法院高雄分院刑事判決　　　　96年度交上訴字第17號
上　訴　人
即　被　告　丙○○
上列上訴人因公共危險案件，不服臺灣高雄地方法院95年度交易
字第542 號中華民國95年12月29日第一審判決（起訴案號：臺灣
高雄地方法院檢察署95年度偵字第27906 號），提起上訴，本院
判決如下：
     主  文
上訴駁回。
     事實及理由
一、本案經本院審理結果，認第一審判決認事用法及量刑均無不
    當，應予維持，並引用第一審判決書記載之事實、證據及理
    由。（本件證人乙○○、甲○○於警詢之陳述及甲○○於偵
    查中具結所為之陳述，及道路交通事故現場圖、診斷證明書
    等雖係傳聞證據，然檢察官、被告於本院調查證據時，均知
    悉有刑事訴訟法第159 條第1 項不得作為證據之情形，而均
    未於本院言詞辯論終結前聲明異議，且該等陳述，並無任何
    違法取證之情事，本院認無不適當作為證據之情形，依同法
    第159 條之5 第1 項、第2 項之規定，均得作為證據）
二、被告上訴意旨略稱：被告已與被害人達成和解，請求本院為
    緩刑之宣告等語，惟被告前於93年間，因刑法第349 條第2
    項贓物案件，經原審法院以93年度簡字第2955號（原判決誤
    載為3890號）判處有期徒刑2 月確定，嗣於93年8 月27日易
    科罰金執行完畢，有臺灣高等法院被告前案紀錄表1 紙在卷
    可稽），其於5 年以內再故意犯本件有期徒刑以上之罪，依
    刑法第47條第1 項之規定，構成累犯，而與刑法第74條第1
    項第1 、2 款所規定：「受2 年以下有期徒刑、拘役或罰金
    之宣告，而有下列情形之一，認以暫不執行為適當者，得宣
    告2 年以上5 年以下之緩刑，其期間自裁判確定之日起算：
    一、未曾因故意犯罪受有期徒刑以上刑之宣告者。二、前因
    故意犯罪受有期徒刑以上刑之宣告，執行完畢或赦免後，5
    年以內未曾因故意犯罪受有期徒刑以上刑之宣告者。」之法
    定緩刑要件顯不相符，自不得為緩刑之宣告，被告上訴意旨
    請求宣告緩刑，為無理由，應予駁回。
三、據上論斷，應依刑事訴訟法第368 條、第373 條，判決如主
    文。
本案經檢察官郭振昌到庭執行職務。
中　　華　　民　　國　　96　　年　　3 　　月　　29　　日
                  刑事第八庭    審判長法  官  李炫德
                                      法  官  陳志銘
                                      法  官  蔡國卿
以上正本證明與原本無異。
如不服本判決應於收受本判決後10日內向本院提出上訴書狀，其
未敘述上訴理由者，並得於提起上訴後10日內向本院補提理由書
狀（均須按他造當事人之人數附繕本）「切勿逕送上級法院」。
中　　華　　民　　國　　96　　年　　3 　　月　　29　　日
　　　　　　　　　　　　　　　　　　　書記官  顏惠華
附件：
臺灣高雄地方法院刑事判決　　　　　　 95年度交易字第542號
公　訴　人　臺灣高雄地方法院檢察署檢察官
被　　　告　丙○○
上列被告因公共危險案件，經檢察官提起公訴（95年度偵字第27
906 號），被告於本院準備程序為有罪之陳述，經合議庭裁定由
受命法官依簡式審判程序獨任審理，判決如下：
    主  文
丙○○駕駛動力交通工具肇事，致人傷而逃逸，累犯，處有期徒
刑捌月。
    事  實
一、丙○○前於民國93年間，因贓物案件，經本院高雄簡易庭以
    93年度簡字第2955號判處有期徒刑2 月確定，嗣於93年8 月
    27日易科罰金執行完畢。詎其仍不知警惕言行，於95年10月
    1 日12時30分許，騎乘車牌號碼PMB-411 號之重機車，沿高
    雄市苓雅區○○○路由西向東方向直行，行經三多一路與武
    嶺路之十字路口之際，本應注意機車行駛時，須遵守燈光號
    誌之指示，並注意車前狀況及減速慢行，隨時採取必要之安
    全措施，以避免危險之發生，而依當時情況，又無不能注意
    之情形，竟疏未注意車前狀況即貿然通過，適甲○○騎乘車
    牌號碼XQE-526 號重機車搭載其女乙○○，沿武嶺路由南往
    北方向行經該處，二車發生擦撞，致甲○○受有頭部外傷、
    左髖部挫傷及左足挫傷，乙○○受有左腳小腿挫傷之傷害（
    過失傷害罪部分均未據告訴）。詎丙○○於肇事後，明知肇
    事致人受傷，竟基於肇事逃逸之犯意，不僅未扶助傷者甲○○及乙○○就醫而為必要之救護措施，亦未報警處理或主動
    告知個人身分資料，亦未留待現場等候警員到場處理，旋即
    駕車駛離現場，經乙○○記下車牌號碼後報警循線查獲。
二、案經高雄市政府警察局苓雅分局移送臺灣高雄地方法院檢察
    署檢察官偵查起訴。
    理  由
壹、程序部分：
    本件被告丙○○所犯為死刑、無期徒刑或最輕本刑為3 年以
    上有期徒刑以外之罪，其於準備程序中就被訴事實為有罪之
    陳述，經法官告知簡式審判程序之旨，並聽取公訴人及被告
    之意見後，依刑事訴訟法第273 條之1 第1 項規定，裁定由
    受命法官獨任進行簡式審判程序，合先敘明。
貳、實體部分：
一、被告於本院行準備程序及審理時，對於上揭犯行均供承不諱
    ，核與被害人甲○○及乙○○於警詢及偵查中指述之情節相
    符，復有道路交通事故現場圖、道路交通事故談話紀錄表各
    1 份、道路交通事故現場蒐證相片20張及診斷證明書2 紙在
    卷可稽。是被告前揭自白與事實相符，應堪採為論罪科刑之
    依據。本件被告犯行事證明確，應予論罪科刑。
二、論罪科刑部分：
  (一)核被告所為，係犯刑法第185 條之4 之肇事逃逸罪。
  (二)被告前於93年間，因贓物案件，經本院以93年度簡字第3890
    號判處有期徒刑2 月確定，嗣於93年8 月27日易科罰金執行
    完畢之事實，有臺灣高等法院被告前案紀錄表1 紙在卷可稽
    ，其於5 年以內再故意犯本件有期徒刑以上之罪，依刑法第
    47條第1 項之規定，構成累犯，並加重其刑。
  (三)爰審酌被告明知肇事，猶駕車逃逸，未立即對被害人甲○○
    及乙○○施以救護，恐使甲○○及乙○○錯失即時救護之時
    機，惟念其犯後坦承犯行，且已與甲○○達成和解，且甲○○亦表示願意原諒被告（見本院卷第27頁），被告顯已力求
    彌補其所造成之損害，犯後態度尚可，及其犯罪手段、目的
    、智識程度等其他一切情狀，酌情量處如主文所示之刑，以
    示儆懲。
據上論斷，應依刑事訴訟法第273 之1 第1 項、第299 條第1項
前段，刑法第185 條之4 、第47條第1 項，判決如主文。
本案經檢察官劉慕珊到庭執行職務。
中　　華　　民　　國　　95　　年　　12　　月　　29　　日
                  交通法庭  法　官  張茹棻
以上正本證明與原本無異。
如不服本判決，應於收受送達後10日內，向本院提出上訴狀。
中　　華　　民　　國　　95　　年　　12　　月　　29　　日
                            書記官  陳惠玲
附錄本案論罪科刑法條：
刑法第185條之4
駕駛動力交通工具肇事，致人死傷而逃逸者，處6 月以上5 年以
下有期徒刑。
